臺灣臺南地方法院刑事判決
109年度交簡上字第141號
上  訴  人  林清河
即  被  告          


上列被告因過失傷害案件，對於本院中華民國109年8月10日109
年度交簡字第2136號簡易判決（偵查案號：臺灣臺南地方檢察署
108年度偵字第11534號）不服，提起上訴，本院管轄之第二審
合議庭判決如下：
    主  文
上訴駁回。
    犯罪事實及理由
一、本案經本院審理結果，認原審對被告論罪科刑之判決，其認
    事用法均無違誤，應予維持，除引用第一審簡易判決（如附
    件）所載之犯罪事實、證據及理由外，並補充證據如下：被
    告於本院第二審審理時之自白。
二、上訴意旨略以：本件車禍雙方均有過失，原審量刑過重，請
    求撤銷原判決，改判處較輕之刑等語。
三、按量刑輕重，係事實審法院得依職權自由裁量之事項，苟已
    斟酌刑法第57條各款所列情狀而未逾越法定刑度，不得遽指
    為違法（最高法院72年台上字第6696號、75年台上字第7033
    號號判例意旨參照）。又在同一犯罪事實與情節，如別無其
    他加重或減輕之原因，下級審量定之刑，亦無過重或失輕之
    不當情形，則上級審法院對下級審法院之職權行使，原則上
    應予尊重（最高法院85年度台上字第2446號判決意旨參照）
    。況量刑之裁量權，乃憲法所保障法官獨立審判之核心，法
    院行使此項裁量權，雖非得以任意或自由為之，仍應受一般
    法律原理原則之拘束，即須符合法律授權之目的、法律秩序
    之理念、國民法律感情及一般合法有效之慣例等規範，尤其
    應遵守比例原則及平等原則之意旨，否則即可能構成裁量濫
    用之違法（最高法院86年度台上字第7655號號判決意旨參照
    ）。然如非有裁量逾越或裁量濫用之明顯違法情事，自不得
    擅加指摘其違法或不當，即使上級法院對下級法院裁量權之
    審查，亦應同此標準，此不僅在保障法官不受任何制度外之
    不當干涉，更保障法官不受制度內的異質干涉，始符憲法第
    80條所宣示獨立審判之真義。經查，被告所犯修正前刑法第
    284條第1項前段之過失傷害罪。原審以被告犯過失傷害罪事
    證明確，並就其自首部分減輕其刑後，以被告之行為責任為
    基礎，審酌被告疏未注意遵守相關道路交通法規，致告訴人
    受有傷害、身心受創，被告雖與告訴人達成調解「約定除強
    制汽車責任險之給付外，另以分期付款之方式支付30萬元）
    ，被告僅支付7560元即不再支付，復考量被告過失情節較重
    ，領有身心障礙手冊等一切情狀，量處有期徒刑3月，併諭
    知易科罰金之折算標準。經核其量刑已斟酌告訴人所受傷害
    及被告迄未實際賠償告訴人所受損害等全案情節、刑法第57
    條各款情形，且未逾越法定刑之範圍，或有何違反比例原則
    及罪刑相當原則之情形，依前揭最高法院判例及判決要旨，
    原判決之量刑並無違法或不當之情事，自應予以維持。從而
    ，被告上訴意旨指摘原判決量刑過重而屬不當等語，顯有誤
    會。
四、綜上所述，原判決之認事用法均無違誤，量刑亦稱允當，被
    告以首揭上訴意旨上訴求予撤銷改判，為無理由，應予駁回
    。
據上論斷，依刑事訴訟法第455條之1第1項、第3項、第364條、
第368條、第373條，判決如主文。
本案經檢察官許家彰提起公訴，檢察官林容萱到庭執行職務。 

中　　華　　民　　國　　109 　年　　11　　月　　19　　日
　　　　　　　　　刑事第四庭    審判長法　官　彭喜有
　　　　　　　　　
                                      法  官  蔡盈貞
　　　　　　　　　
　　　　　　　　　                    法  官　洪士傑　　　　　　　　
以上正本證明與原本無異
不得上訴
         　　　　　　　　　　　　　　　書記官　吳鸝稻
中　　華　　民　　國　　109 　年　　11　　月　　19　　日